# 7 天通知存款计息问题

提问人：Byron12480 时间：2021-02-27 21:23:18
求助陈版主！！！
企业为满足流动性需求，将存款做 7 天通知存款处理，请问，该种情况计提的利息，借方是做货币资金还是其他流动资产-应收利息？

回答人：chenyiwei
其他流动资产-应收利息（目前也有观点认为是在货币资金下设置“应计利息”明细科目）。